---
title: "Examen_IreneEzeizaPampliega"
author: "Irene Ezeiza"
date: "1/31/2022"
output: html_document
---

```{r setup, include=FALSE}
knitr::opts_chunk$set(echo = TRUE)
```

## 1. (2 puntos) Comandos de Linux. Tengo un fichero llamado genes.txt con 3 columnas: Nombre_ de_ gen, cromosoma y posición. Separados por tabulados. ¿Qué comando utilizarías para saber?:

### a. ¿Cuántas palabras hay en el fichero?
cat genes.txt | wc -l

### b. ¿Cómo cambiarías todos los tabulados por guiones?
cat gene.txt | sed s'/g/G/g'

### c. ¿Cómo cambiarías solo la primera aparición?
cat gene.txt | sed s'/g/G/'

### d. ¿Cómo buscarías todos los genes excepto el gen llamado DSTYK?
cat gene.txt | grep DSTYK

## Con el dataset llamado weather responde a las siguientes preguntas:
```{r}
library(nycflights13)
library(tidyverse)
weather <- nycflights13::weather
library(ggplot2)
```

## 2. Preguntas básicas:
### a. (0.5 puntos) ¿Cuántas columnas y cuántos registros tiene este dataset?

```{r}
ncol(weather)
```

El numero de columnas es 15

```{r}
nrow(weather)
```

El numero de filas es 26115

### b. (0.5 puntos) ¿Cuántos “origin” diferentes existen y para cada uno de ellos cuántos registros hay?

```{r}
table(weather$origin)
```

Existen 3 origin diferentes, para EWR hay 8703 registros, para JFK hay 8706 y para LGA hay 8706.

### c. (0.5 puntos) En LGA, ¿cuáles fueron la mediana del wind_speed y media de pressure? 

```{r}
LGA <- filter(weather, origin=="LGA")
median(LGA$wind_speed)
```

La mediana del wind_speed en el origin LGA fue de 10.35702.

```{r}
LGA <- filter(weather, origin=="LGA")
LGA_pressure_sinNA <- LGA$pressure[complete.cases(LGA$pressure)]
mean(LGA_pressure_sinNA)
```

La media de pressure en el origin LGA fue de 1017.678.

### d. (0.5 puntos) Después de eliminar los NA de la columna wind_gust, calcula para cada mes la media de wind_speed y wind_gust, y el número de casos.

```{r}
weather_sinNA <- weather[complete.cases(weather),]

media_wind_speed <- aggregate(weather_sinNA$wind_speed, list(weather_sinNA$month), mean)

media_wind_speed

```

La tabla media_wind_speed, muestra el valor medio de wind_speed, en cada mes

```{r}
media_wind_gust <- aggregate(weather_sinNA$wind_gust, list(weather_sinNA$month), mean)

media_wind_gust

```

La tabla media_wind_gust, muestra el valor medio de wind_gust, en cada mes.

```{r}
numero_casos <- nrow(weather_sinNA) 
print(numero_casos)
```

El numero de casos es 4980.

## 3. (2 puntos) Intenta hacer este plot
### Crea el plot anterior
```{r}
LGA <- filter(weather, origin=="LGA")
JFK <- filter(weather, origin=="JFK")
EWR <- filter(weather, origin=="EWR")
function(x)
{

boxplot(JFK$temp ~ JFK$month,
     type = "l",
     col = "green",
     main = "JFK",
     xlab = "Months",
     ylab = "Cº",
     pch = 8)

boxplot(EWR$temp ~ EWR$month,
     type = "l",
     col = "pink2",
     main = "EWR",
     xlab = "Months",
     ylab = "Cº",
     pch = 8)

boxplot(LGA$temp ~ LGA$month,
     type = "l",
     col = "blue",
     main = "LGA",
     xlab = "Months",
     ylab = "Cº",
     pch = 8)
}

```

### Crea una función que plotee el plot anterior.
#### Como argumentos se podrán introducir: el nombre de la columna de interés, el título y las unidades
#### La función debe devolver un vector con 3 valores. Estos valores serán la media de cada uno de los lugares
#### Por pantalla también tendrá que aparecer la media mediante un print.

```{r}

plot_meteo <- function(data,col,titulo,unidades)
{
  dat <- data.frame(data)
  x <-dat[,col] 
  boxplot(x ~ dat$month, type ="l", ylab = unit, xlab= "Months",col="blue", main = titulo)
  media <- c(mean(EWR$temp,na.rm=T),mean(LGA$temp,na.rm=T),mean(JFK$temp,na.rm=T))

  return(media)
  print(media)  
}
# 
# plot_meteo(EWR,"humid","Humedad: EWR", "Relative humidity" )
# plot_meteo(LGA,"humid","Humedad: LGA", "Relative humidity")
# plot_meteo(JFK,"humid","Humedad: JFK", "Relative humidity")
# 
# plot_meteo(weather,"humid","Humedad", "Relative humidity")

```

## 4. (2 puntos) El día de tu cumpleaños:
### a. Qué correlación tuvieron la temperatura y humedad en cada uno de los origin? Plotealo mediante puntos con ggplot.

```{r}
cumple_LGA <- LGA[LGA$month == 9 & LGA$day == 18,]
cor(cumple_LGA$temp, cumple_LGA$humid)
var <- cor(cumple_LGA$temp, cumple_LGA$humid)
print(paste0("En mi cumpleaños en el origin LGA la correlacion entre temperatura y humedad fue ", var ))

```

```{r}
cumpleJFK <- JFK[JFK$month == 9 & JFK$day == 18,]
cor(cumpleJFK$temp, cumpleJFK$humid)
print(paste0("En mi cumpleaños en el origin JFK la correlacion entre temperatura y humedad fue ", cor(cumpleJFK$temp, cumpleJFK$humid) ))

```

```{r}
cumpleEWR <- EWR[EWR$month == 9 & EWR$day == 18,]
cor(cumpleEWR$temp, cumpleEWR$humid)
print(paste0("En mi cumpleaños en el origin LGA la correlacion entre temperatura y humedad fue ", cor(cumpleEWR$temp, cumpleEWR$humid) ))

```

```{r}

library(ggplot2)
ggplot(data = EWR) + 
  geom_point(mapping = aes(x = humid, y = temp)) + xlab("Humedad") + ylab("Temperatura")

```

```{r}
ggplot(data = LGA) + 
  geom_point(mapping = aes(x = humid, y = temp)) + xlab("Humedad") + ylab("Temperatura")
```

```{r}
ggplot(data = JFK) + 
  geom_point(mapping = aes(x = humid, y = temp)) + xlab("Humedad") + ylab("Temperatura")

```


### b. Si comparas la temperatura en los origins JFK y LGA ¿son estadísticamente diferentes? ¿Qué p-valor consigues? Plotea los boxplots.

```{r}
cumple <- weather[weather$month == 9 & weather$day == 18,]
cumple_originJFKLGA <- filter(cumple, origin=="JFK" | origin == "LGA")
boxplot(cumple_originJFKLGA$temp ~ cumple_originJFKLGA$origin)

```

```{r}
t.test(cumple_originJFKLGA$temp ~ cumple_originJFKLGA$origin)
```

Segun los resultados del t.test, puesto que el pvalor es 0.251, que es <0.05, podemos afirmar que no es diferente la temperatura en los origins JFK y LGA en mi cumple.

## 5. (1 punto) Observa la siguiente imagen.
### a. ¿Cuál es el punto con FC (Fold change) más grande en valores absolutos?
El punto morado que está mas a la izquiera, es decir proximo al -10.
### b. ¿Qué gen sobreexpresado es el más significativo?
El gen mas significativo es el Csn1s2b, que esta down regulado.